臺灣高等法院高雄分院刑事判決   100年度重上更(二)字第34號
上  訴  人
即  被  告  楊永豪
選任辯護人  林祺祥  律師
上列上訴人因毒品危害防制條例案件，不服臺灣高雄地方法院95
年度訴字第4390號中華民國96年6 月29日第一審判決（起訴案號
：臺灣高雄地方法院檢察署95年度偵字第21501 號），提起上訴
，經本院判決後，由最高法院第二次發回更審，本院判決如下：
    主  文
原判決關於販賣第二級毒品暨定應執行刑部分，均撤銷。
楊永豪販賣第二級毒品，累犯，處有期徒刑柒年貳月。扣案如附
表編號1 所示之第二級毒品甲基安非他命（驗後淨重共肆壹點
肆公克）沒收銷燬之、附表編號2 所示之行動電話壹具（含門號
0000000000號SIM 卡壹張）沒收，及未扣案之販賣毒品所得財物
新臺幣壹仟元沒收，如全部或一部不能沒收時，以其財產抵償之
。
    事  實
一、楊永豪前於民國85年間因違反麻醉藥品管理條例案件，經臺
    灣高雄地方法院以85年度訴字第1737號判處應執行有期徒刑
    6 年2 月確定，嗣於88年4 月3 日因假釋交付保護管束出監
    後，迄於91年6 月4 日保護管束及縮刑期滿，其假釋未經撤
    銷，而以執行完畢論。詎楊永豪仍不知悔改，明知甲基安非
    他命具有成癮性、濫用性及對社會危害性，業經行政院依法
    公告列為毒品危害防制條例第2 條第2 項第2 款所管制之第
    二級毒品，不得販賣、持有，猶意圖營利，基於販賣第二級
    毒品甲基安非他命之犯意，於95年8 月17日下午4 時21分許
    （起訴書記載為8 月15日或16日，應予更正），在其當時之
    高雄市○○區○○路202 號8 樓之2 住處，以其所有門號00
    00000000之行動電話接聽李嘉玲在其住處以市內電話00-000
    0000號撥打來示意要購買第二級毒品甲基安非他命之電話後
    ，隨即備妥適量之甲基安非他命以待李嘉玲前來購買施用。
    旋於同日下午5 時許，楊永豪即在其上開住處，販賣價值新
    台幣（下同）1 千元之第二級毒品甲基安非他命1 包與李嘉
    玲施用，惟李嘉玲並未同時交付金錢與楊永豪。迄於翌日即
    95年8 月18日某時，李嘉玲下班後再至楊永豪上開住處交付
    前所購買第二級毒品甲基安非他命之價金1 千元與楊永豪收
    受。嗣於95年8 月18日下午7 時45分許，因警持搜索票至楊
    永豪上開住處執行搜索，乃當場查獲楊永豪及李嘉玲，並在
    楊永豪該住處客廳扣得如附表編號1 所示之第二級毒品甲基
    安非他命（毛重約47.43 公克，驗後淨重共41.34 公克）及
    其所有供販賣第二級毒品所用之門號0000000000行動電話 1
    具（含SIM 卡1 張）。
二、案經憲兵司令部高雄憲兵隊移送臺灣高雄地方法院檢察署檢
    察官偵查起訴。
    理  由
壹、程序部分：
一、按被告以外之人（包括證人、鑑定人、告訴人、被害人及共
    同被告等）於審判外之言詞或書面陳述，除法律有規定者外
    ，不得作為證據，刑事訴訟法第159 條第1 項定有明文。又
    上開之人於檢察事務官、司法警察官或司法警察調查中所為
    之陳述，與審判中不符，如其先前所為之陳述經證明具有較
    可信之特別情況，且為證明犯罪事實存否所必要者，得為證
    據，刑事訴訟法第159 條之2 亦有明文規定。而前揭所謂「
    前後陳述不符」之要件，應就前後階段之陳述進行整體判斷
    ，以決定其間是否具有實質性差異，惟無須針對全部陳述作
    比較，陳述之一部分有不符，亦屬之；另所謂「較可信之特
    別情況」之情形，亦應就前後陳述時之各種時間之間隔、是
    否外力干擾而有所迴避、警詢或檢察事務官所作之偵查筆錄
    記載是否完整等外部情況進行比較，以資決定何者外部情況
    具有可信性。若陳述係在特別可信之情況下所為，則虛偽陳
    述之危險性即不高，雖係審判外陳述，或未經被告反對詰問
    ，仍得認其有證據能力。且司法警察（官）依法具有調查犯
    罪嫌疑人犯罪情形及蒐集證據等職權，故若於其等所詢問下
    之陳述認全無證據能力，當非所宜。是如其陳述係在可信之
    特別情況下所為，且為證明犯罪事實所必要，為補救實務上
    採納傳聞法則可能發生之蒐證困難問題，自以使上開陳述取
    得證據能力，始符實體真實發見之訴訟目的。經查：上開證
    人李嘉玲於高雄憲兵隊警詢中已就如何向被告購買第二級毒
    品甲基安非他命及交付價金之過程證述稱：於95年8 月18日
    警方於高雄市○○區○○路202 號8 樓之2 處執行搜索時，
    伊全程在場，因為伊之前向楊永豪購買甲基安非他命毒品，
    要拿錢還給楊永豪，所以會在楊永豪家中。伊先打電話與楊
    永豪聯絡後，前往楊永豪家中向其購買，向楊永豪購買甲基
    安非他命毒品時，均不會在電話中談到，因為伊打電話給楊
    永豪，他就知道是要向他購買甲基安非他命毒品等語詳盡（
    見警一卷第35-37 頁）。惟嗣於原審審理時則結證稱：「（
    甲基）安非他命是楊永豪的，應該是他請我。沒有用錢跟楊
    永豪買過安非他命，他總共請我十次左右。那天被抓到的 1
    千元，是因為那是生活費，而且我也不好意思每次都吸食他
    的，所以多多少少補貼。在警詢問的時候，我說1 千元是我
    前一天與楊永豪購買安非他命欠的錢，所以要還給他，是因
    為我去他家，我有吸食沒有錯，但是我每次去那邊吸食，我
    也會不好意思，而且那也需要花費的，我拿錢給他是因為我
    不好意思都白用他的，所以給他1 千元。我沒有用錢跟楊永
    豪買過。就是那次因為施用安非他命我都很不好意思，因為
    白用他的東西，我那天下班領了2 千元，就給他1 千元，表
    示不好意思白用他的東西（我是指白用他的安非他命），所
    以多多少少補貼。我在憲兵隊時，因第一次被抓，有被嚇到
    ，所以不知道要說什麼。我每次去他家都有用東西，但是沒
    有拿錢，我是利用被告要追求我，被告沒有跟我收過錢，所
    以我利用這點，去用免費的東西等語（見原審卷第 162-167
    頁）。綜上證人李嘉玲所述，加以勾稽比對，足可見其於前
    揭憲兵隊警詢時所為之陳述，就關於有無交付金錢、及交付
    金錢之目的為何等情節，確與其在原審作證時所為之證述有
    明顯之歧異不同，比較其前後陳述自有不符之處。是本院就
    上開證人前於高雄憲兵隊警詢當時之陳述，其等之身心狀況
    ，及係現場將證人與被告一同查獲、且當場查扣毒品等物品
    ，而隨即將之帶回憲兵隊詢問並製作筆錄之外在客觀環境因
    素觀察，相較於渠在審判中因有其他被告、辯護人及親人（
    被告之母親）在場而為陳述，與該證人當時係在經警執行搜
    索扣押後隨即帶回憲兵隊製作詢問筆錄時所為之陳述，其已
    歷經偵查、審判程序，甚已與被告親人（母親）接觸，權衡
    罪責輕重後心態，及嗣後於原審審判時亦就上開證人予以傳
    訊到庭，供被告及辯護人對之進行詰問程序，被告訴訟上之
    詰問權已獲得確保等情形，是就上開證人於審判中及審判外
    之警詢陳述時之外部附隨環境或條件併同為整體之考量，本
    院認其於高雄憲兵隊警詢時之陳述，應具有較可信之特別情
    況，且此等警詢陳述，就判斷被告有否成立本件犯行，實有
    參酌之必要性，依本件相關卷證判斷，認為除該審判外之陳
    述外，亦尚難以其他證據全然代替，自為證明本件被告該犯
    罪存否所必要，依刑事訴訟法第159 條之2 規定，本院認其
    於警詢之陳述，應有證據能力。
二、被告以外之人於審判外之陳述，雖不符刑事訴訟法第159 條
    之1 至第159 條之4 之規定，而經當事人於審判程序同意作
    為證據，法院審酌該言詞陳述或書面陳述作成時之情況，認
    為適當者，亦得為證據，同法第159 條之5 第1 項有明文規
    定。茲查本判決所引用關於陳述之卷證資料，除原已符同法
    第159 條之1 至第159 條之4 規定及法律另有規定等傳聞法
    則例外規定，而得作為證據外，其餘關於陳述之卷證資料，
    業經當事人於本院準備程序時，表示對本判決所引本屬傳聞
    證據部分，均同意作為證據。本院斟酌上開證據並無違法取
    得之情事，亦無證明力明顯過低之情形，認為作為認定本件
    被告有無犯罪之證據亦屬適當，是均得採為本件論斷之證據
    。
貳、實體部分：
一、訊據上訴人即被告楊永豪固坦認於95年8 月17日下午5 時許
    ，在其當時之高雄市○○區○○路202 號8 樓之2 住處，交
    付第二級毒品甲基安非他命與李嘉玲施用乙節（見本院卷第
    83頁），惟矢口否認有販賣第二級毒品甲基安非他命之犯行
    ，辯稱：其係為追求李嘉玲，所以都是伊以0000000000號行
    動電話撥打給李嘉玲0000000000號手機，並非如她所說，是
    由她打電話給伊示意要購買甲基安非他命。至於95年8 月17
    日下午5 時許，是伊將甲基安非他命放在高雄市○○區○○
    路202 號8 樓之2 住處客廳桌上，並向李嘉玲說如過要施用
    ，就自己拿去施用，而無償提供第二級毒品甲基安非他命與
    李嘉玲施用。另李嘉玲雖於95年8 月18日交給伊1,000 元部
    分，是要還給伊前1 日借給她洗頭的錢，並不是買甲基安非
    他命的錢，伊並無販賣甲基安非他命給李嘉玲云云。
二、經查：
  (一)被告楊永豪於上開時、地販賣第二級毒品甲基安非他命與李
    嘉玲施用之事實，業據證人李嘉玲初於高雄憲兵隊持搜索票
    ，在被告當時之高雄市○○區○○路202 號8 樓之2 住處執
    行搜索，當場同時查獲被告與該證人後，將證人帶回憲兵隊
    製作警詢筆錄時證稱：在場查扣之第二級毒品甲基安非他命
    都是被告楊永豪所有，當時會在楊永豪該住處，是因為伊之
    前向楊永豪購買第二級毒品（甲基）安非他命，拿錢還給楊
    永豪，所以才會在他家。大約以1,000 元購買0.25公克安非
    他命毒品，交易方式是伊先打電話與楊永豪聯絡後，再前往
    楊永豪家中向其購買，向楊永豪購買甲基安非他命毒品時，
    均不會在電話中談到，因為伊打電話給楊永豪，他就知道是
    要向他購買甲基安非他命毒品等語詳盡（見警一卷第 35-37
    頁）。再參以證人於偵查中結證稱：「（問：是否95年8 月
    18 日19 時許在被告家被查獲？）是。」、「（問：為何在
    被告家？）我當時拿1 千元去他家，因我在查獲前2 、3 天
    在他家向他買安非他命1 包1 千元未給他錢，所以才在查獲
    當天拿錢給他。」等語（見偵查卷第82頁）；又被告就其於
    95年8 月17日下午5 時許，在其前揭住處交付第二級毒品甲
    基安非他命與證人李嘉玲施用，及證人李嘉玲確於95年8 月
    18日至其住處交付1 千元等情亦坦認如上，而李嘉玲於本件
    查獲時採尿送驗呈甲基安非他命陽性反應，並有憲兵司令部
    刑事鑑識中心之鑑驗通知書在卷可稽（見偵一卷第118 頁）
    。是被告於95年8 月17日下午5 時許，在其上開住處交付價
    值約1,000 元數量之甲基安非他命與李嘉玲施用後，並於翌
    日由李嘉玲在前往被告該住處，交付1,000 元現金與被告等
    情，即堪以認定。另被告雖辯稱其係無償提供第二級毒品甲
    基安非他命給證人李嘉玲施用，而證人李嘉玲交付1 千元係
    要償還之前伊借給她洗頭的錢云云；惟依證人李嘉玲前於憲
    兵隊之警詢時及檢察官偵查中，始終均證述給付1 千元係第
    二級毒品甲基安非他命之代價，並未一語提及償還借款之情
    ，其嗣後雖於原審結證時稱：（甲基）安非他命是楊永豪的
    ，應該是他請我，並沒有用錢跟楊永豪買過安非他命。那天
    被抓到的1 千元，是因為那是生活費，而且我也不好意思每
    次都吸食他的，所以多多少少補貼。在警詢問的時候，我說
    1 千元是我前一天與楊永豪購買安非他命欠的錢，所以要還
    給他，是因為我去他家，我有吸食沒有錯，但是我每次去那
    邊吸食，我也會不好意思，而且那也需要花費的，我拿錢給
    他是因為我不好意思都白用他的，所以給他1 千元。我沒有
    用錢跟楊永豪買過。就是那次因為施用安非他命我都很不好
    意思，因為白用他的東西，我那天下班領了2 千元，就給他
    1 千元，表示不好意思白用他的東西（我是指白用他的安非
    他命），所以多多少少補貼，平常都是他拿生活費給我，因
    為我沒有錢，他就會多少拿幾百元或多少給我吃飯等語（見
    原審卷第162-163 頁）。然稽之被告所稱李嘉玲交付之該1,
    000 元係要償還伊借給她洗頭的錢，反觀證人李嘉玲上開所
    證，係指吃飯的錢或生活費，與所謂「洗頭」的錢，在一般
    理解認知上根本不同；再衡諸常情，證人李嘉玲於原審審理
    中結證稱被告楊永豪有意追求，但不算男友等語（見原審卷
    第164 頁），是證人李嘉玲與被告縱非男女朋友之親密關係
    ，彼此間顯亦無仇怨，倘證人李嘉玲於95年8 月18日交付被
    告楊永豪之1 千元確係返還借款，而非屬第二級毒品甲基安
    非他命之對價，證人李嘉玲豈有虛構情節故陷被告楊永豪於
    罪之理？再者，依被告一再所辯稱伊有意追求證人李嘉玲，
    倘若屬實，則既已為博取李嘉玲歡心而給與李嘉玲1,000 元
    洗頭，焉有於翌日即隨將該1,000 元收回，此與一般生活經
    驗法則，顯有悖離，足見被告上開所辯，殊不足採信。而證
    人李嘉玲前於原審所為之上開證述，亦與被告所稱有間，且
    與常情不符，要為迴護附和被告之詞，亦無足採為被告有利
    之認定。是證人李嘉玲所交付之1,000 元確係其向被告購買
    第二級毒品甲基安非他命之價金，而非所謂借款乙節，已堪
    認定，其前所證述以1,000 元之代價，向被告楊永豪購買 1
    包第二級毒品甲基安非他命1 次等語，堪認與事實相符，洵
    可採信。
  (二)依證人李嘉玲初於憲兵隊警詢時所證稱其與被告交易甲基安
    非他命毒品之方式，是伊先打電話與楊永豪聯絡後，再前往
    楊永豪家中向其購買，向楊永豪購買甲基安非他命毒品時，
    均不會在電話中談到，因為伊打電話給楊永豪，他就知道是
    要向他購買甲基安非他命毒品等語，已如前述。茲查，依卷
    附外放之被告楊永豪所申請使用門號0000000000號行動電話
    之通聯紀錄（一）所示，於95年8 月17日下午4 時21分8 秒
    許，李嘉玲確有使用其住家室內電話00-0000000（為李嘉玲
    於憲兵隊所陳述之住家電話，見警一卷第34頁受詢問人資料
    欄）撥打至被告上開所有之門號0000000000號行動電話無誤
    ，此有該外放之被告楊永豪所用門號0000000000號行動電話
    通聯紀錄（一）在卷可稽（見該外放卷第115 頁背面），並
    有被告所有供其本件販賣毒品所用之上開行動電話即附表編
    號2 所示之行動電話1 具扣案可佐。且該通話之基地台為「
    高雄市○○區○○路181 號A 樓」，復與被告當時之高雄市
    ○○區○○路202 號8 樓之2 住處相鄰不遠，足見證人李嘉
    玲所述伊都於向被告購買毒品前撥打電話示意後，即前往被
    告住處購買等語相符一致，其上開所為之證述，益堪採信。
  (三)本件經憲兵隊搜索查扣如附表編號1 所示之4 包晶體，經分
    別送鑑定結果，均為甲基安非他命（毛重47.43 公克，驗後
    淨重共計41.34 公克），有高雄醫學大學附設中和紀念醫院
    檢驗報告（見偵一卷第104-105 頁），及憲兵司令部刑事鑑
    識中心鑑驗通知書（見偵一卷第117 頁）。被告雖辯稱係供
    其自己施用云云，惟按正常人之甲基安非他命每日一般正常
    使用劑量為2.5 至25毫克（按即0.0025至0.025 公克），最
    低致死劑量為1 公克，單次使用則易因過量而中毒；長期施
    用成癮者對該藥物產生耐藥性，其程度因個人體質、使用頻
    率與接觸時間長短而異，可使最低致死劑增加數倍或十倍以
    上，此有行政院衛生署管制藥品管理局93年10月1 日管檢字
    第0930009353號函在卷可資查參（見本院卷第64頁）。是對
    於毒品之耐受性雖因個人體質、每日使用次數及個人體質耐
    藥性而會有程度不同之差異，惟以該函文所述正常人最低致
    死劑量為單次1 公克，仍有其統計上之意義，則依當場所查
    扣之上開甲基安非他命之數量毛重47.43 公克計算，以該此
    足以致死之劑量換算，亦足可供被告施用約一個半月之久，
    如再以一般正常人之施用數量取其中間值計算，縱以驗後淨
    重之41.34 公克換算，該查扣之甲基安非他命竟可供被告施
    用長達約3007天即約8 年多（計算方式為：41.34 公克×10
    00＝41340 毫克，每日一般正常使用劑量為2.5 至25毫克，
    取其中間值為2.5+ 25 ÷2 ＝13.75 ，41340 ÷13.75 ＝30
    06.5日），則被告持有之本件查扣毒品甲基安非他命，已足
    供被告於上開甚長期間施用，惟甲基安非他命係管制之第二
    級毒品，價格昂貴，查緝甚嚴，被告竟花費鉅資購入足供己
    施用可達數十日，甚或數年之數量毒品甲基安非他命存放身
    邊，顯與一般施用毒品者一次購買1 、2 公克或已足供施用
    數次以解毒癮之數量，暫留身邊便供己施用之經驗常情殊有
    悖離，顯見被告上開所辯，實不足採信。又參以被告於憲兵
    隊警詢之初供稱：教育程度為國中畢業，當時無業（見警一
    卷第9 頁受詢問人資料欄），則就本件查扣之甲基安非他命
    毛重47.43 公克計算，依95年下半年國內小盤之最低平均價
    ，每公克0.36萬元即3,600 元換算（參見本院卷第63頁，95
    年下半年國內主要毒品買賣平均價格表），亦須花費170,74
    8 元（計算方式：每1 公克3,600 元×47.43 公克＝170,74
    8 元）。足見被告當無隨時準備大量資金以花費於購買甲基
    安非他命供己施用之能力及必要。堪認查扣之上開甲基安非
    他命，應係被告販賣與李嘉玲後所剩餘之毒品。再按政府為
    杜絕毒品氾濫，毒害人民甚深，再三宣導教民眾遠離毒品，
    媒體報導既深且廣，對於禁絕毒品之政策，應為民眾所熟悉
    。又政府對於查緝施用、轉讓及販賣毒品無不嚴格執行，且
    販賣毒品罪係重罪，若非有厚利可圖，衡情，應無付出鉅資
    單純購買本件數量不少之甲基安非他命持有僅供自己施用之
    理。是本件查扣之毒品甲基安非他命應係被告基於營利之意
    圖而供販賣之物，要非僅供其個人施用甚明。被告辯稱查獲
    毒品僅供個人施用云云，顯係卸責之詞，不足採信。
  (四)綜上所述，被告前開所辯，均係卸責之詞，不足採信。被告
    販賣第二級毒品甲基安非他命與李嘉玲1 次以營利之犯行，
    事證明確，已堪認定。
三、按行為後法律有變更者，適用行為時之法律。但行為後之法
    律有利於行為人者，適用最有利於行為人之法律，刑法第 2
    條第1 項定有明文。經查，被告楊永豪行為後，毒品危害防
    制條例於98年5 月20日修正公布，98年5 月22日施行，修正
    前毒品危害防制條例第4 條第2 項規定：「製造、運輸、販
    賣第二級毒品者，處無期徒刑或七年以上有期徒刑，得併科
    新臺幣七百萬元以下罰金。」；修正後毒品危害防制條例第
    4 條第2 項規定：「製造、運輸、販賣第二級毒品者，處無
    期徒刑或七年以上有期徒刑，得併科新臺幣一千萬元以下罰
    金。」；而被告始終均未自白本件犯行，是並無修正後該條
    例第17條第2 項之適用，故經比較新舊法結果，應以被告楊
    永豪行為時之舊法規定較為有利。
四、核被告楊永豪所為，係犯毒品危害防制條例第4 條第2 項之
    販賣第二級毒品罪。被告楊永豪持有第二級毒品甲基安非他
    命後進而販賣，其持有第二級毒品之低度行為，應為販賣第
    二級毒品之高度行為所吸收，不另論罪。又被告楊永豪前於
    85年間因麻醉藥品管理條例案件，經法院判處罪刑及定應執
    行有期徒刑6 年2 月確定，於91年6 月4 日假釋保護管束期
    滿未經撤銷，已為執行完畢論，有臺灣高等法院被告前案紀
    錄表在卷為憑，其於有期徒刑執行完畢後，5 年以內故意再
    犯本件有期徒刑以上之罪，為累犯，應依刑法第47條第1 項
    之規定，就法定刑有期徒刑及罰金部分加重其刑，至法定刑
    無期徒刑部分則不得加重。
五、原判決以被告楊永豪販賣第二級毒品部分罪證明確，因予論
    罪科刑，固非無見。惟查：(一)被告被訴自95年5 、6 月間某
    日起共販賣第二級毒品甲基安非他命與李嘉玲約9 次之犯行
    ，尚屬不能證明（詳後述），原判決認亦應成立販賣第二級
    毒品罪，即有所違誤。(二)被告行為後，毒品危害防制條例第
    4 條第2 項規定已於98年5 月20日修正公布，98年5 月22日
    施行，原審未及比較新舊法適用，亦有未合。(三)有罪判決書
    所記載之犯罪事實，為論罪科刑適用法律之基礎，故凡於適
    用法律有關之重要事項，必須詳加認定，明確記載，然後於
    理由內敘明犯罪事實所憑之證據及認定之理由，始足為適用
    法律之依據。又毒品危害防制條例第4 條第2 項之販賣第二
    級毒品罪，係以行為人以營利之目的，販入或賣出第二級毒
    品，或二者兼而有之者為構成要件。故行為人有無營利之犯
    罪目的意思，自應於事實欄內詳為記載，然後於理由內說明
    憑以認定之證據，始為合法。原判決雖論處被告販賣第二級
    毒品罪刑，惟於事實欄既未認定上訴人係以營利之意圖，販
    入或賣出甲基安非他命毒品，於理由內又未說明認定被告如
    何有營利之意圖，而販入或賣出本件甲基安非他命所依憑之
    證據及其理由，同有未恰。被告上訴意旨否認有販賣第二級
    毒品罪，指摘原判決此部分不當，雖無理由，然原判決關於
    被告販賣第二級毒品罪部分既有上開可議之處，自屬無可維
    持，應由本院將原判決關於被告楊永豪販賣第二級毒品及定
    應執行刑部分均予以撤銷改判。爰審酌毒品破壞社會安寧秩
    序，戕害國人身心健康，所生危害頗鉅，國家一再宣導禁絕
    毒品交易，被告竟仍圖謀個人利益而販賣第二級毒品，惟念
    及被告楊永豪販賣毒品之數量不多，僅有1 次等一切情狀，
    量處有期徒刑7 年2 月。本件經憲兵隊搜索查扣如附表編號
    1 所示之4 包晶體，經分別送鑑定結果，均為甲基安非他命
    （毛重47.43 公克，驗後淨重共計41.34 公克），有高雄醫
    學大學附設中和紀念醫院檢驗報告（見偵一卷第104-105 頁
    ），及憲兵司令部刑事鑑識中心鑑驗通知書（見偵一卷第11
    7 頁）在卷可稽，係被告販賣與李嘉玲後所剩餘之毒品，已
    如上述，自應依毒品危害防制條例第18條第1 項前段宣告沒
    收銷燬之，至因鑑驗而耗損部分，既已滅失，自不再併予宣
    告沒收銷燬；又扣案如附表編號2 所示之門號0000000000行
    動電話1 具（含SIM 卡1 張）為被告所有，業據被告供承在
    卷（見本院卷第57頁），且係供其與李嘉玲聯絡販賣本件毒
    品所用之物，併應依毒品危害防制條例第19條第1 項規定宣
    告沒收。又被告楊永豪販賣第二級毒品甲基安非他命所得 1
    千元為犯罪所得之財物，雖未扣案，亦應依毒品危害防制條
    例第19條第1 項規定宣告沒收，如全部或一部不能沒收時，
    以其財產抵償之。
六、公訴意旨另略以：被告基於販賣第二級毒品安非他命之犯意
    ，以其所使用之行動電話門號0000000000號、0000000000號
    與李嘉玲使用之行動電話0000000000號聯絡買賣安非他命事
    宜，自95年5 、6 月間某日起，在高雄市○○區○○路 202
    號8 樓之2 住處，以每次販賣價值約1 千元至2 千元不等之
    甲基安非他命與李嘉玲約9 次。因認被告此部分行為亦涉犯
    毒品危害防制條例第4 條第2 項之販賣第二級毒品罪嫌。訊
    據被告楊永豪堅詞否認此部分犯行，辯稱證人李嘉玲所述之
    與伊認識之時間與事實不符等語。經查，證人李嘉玲於偵查
    中固結證稱其自95年5 、6 月起向被告楊永豪購買第二級毒
    品甲基安非他命，平均2 、3 天買1 次，每次1 千元或2 千
    元，係以門號0000000000號行動電話撥打被告楊永豪之門號
    最後號碼是090 及119 號之行動電話聯絡購買等語明確（見
    偵查卷第82－83頁），並於原審審理中亦結證稱偵查中證述
    屬實等語（見原審卷第166 －167 頁）。惟觀諸公訴人所調
    取被告楊永豪申請使用之門號0000000000、0000000000號行
    動電話自95年6 月1 日至同年8 月20日止之通聯紀錄，其中
    被告楊永豪之門號0000000000號行動電話與李嘉玲之門號00
    00000000號行動電話及0000000 之市內電話係自95年8 月12
    日始有通聯情形（見卷外通聯紀錄冊(一)第101 頁反面－第11
    5 頁反面），至被告楊永豪之門號0000000000號行動電話與
    李嘉玲之門號0000000000號行動電話及0000000 之市內電話
    ，除於95年8 月9 日、95年8 月12日各有1 次通聯情形外（
    見卷外通聯紀錄冊(二)第124 頁反面、第129 頁），其餘在李
    嘉玲所證稱之95年5 、6 月間，則均無任何之通聯紀錄資料
    ，有上開通聯紀錄足憑（見外放之通聯紀錄冊(一)、(二)），顯
    見證人李嘉玲上開所述部分，自無其他證據足以佐證其所證
    述於95年5 、6 月間以電話聯絡被告楊永豪購買第二級毒品
    甲基安非他命乙節。再證人李嘉玲既未證稱尚有以其他電話
    與被告楊永豪聯絡購買第二級毒品甲基安非他命，而被告楊
    永豪申請使用之門號0000000000、0000000000號行動電話之
    95年5 、6 月之通聯紀錄復未據公訴人調取，依職務上所知
    ，迄今已相隔4 年餘，亦無從調取通聯紀錄以供調查，是證
    人李嘉玲所證述於95年5 、6 月間以電話聯絡被告楊永豪購
    買第二級毒品甲基安非他命之情，亦難證明為真實。此外，
    復無其他積極證據足佐證人李嘉玲證述自95年5 、6 月間，
    另有向被告楊永豪購買第二級毒品甲基安非他命9 次之情為
    真正，被告楊永豪此部分犯行即應屬不能證明，本應為無罪
    之諭知，然公訴人認此部分與前開販賣第二級毒品有罪部分
    屬集合犯之包括一罪關係，故不另為無罪之諭知。
、被告被訴轉讓第二級毒品部分，已經原審判處有期徒刑10月
    ，因未上訴而告確定，與本件販賣第二級毒品定應執行刑部
    分，應另由檢察官聲請；又被告被訴幫助販賣第二級毒品未
    遂、轉讓第一級毒品部分，均經原審判決無罪，因未據檢察
    官上訴而告確定；另被告被訴製造第二級毒品部分，經本院
    更審亦認無從證明而維持原審無罪之諭知，並駁回檢察官之
    上訴，嗣檢察官就此部分未再上訴，已告確定，均附此敘明
    。
據上論斷，應依刑事訴訟法第369 條第1 項、第364 條、第 299
條第1 項前段，修正前毒品危害防制條例第4 條第2 項、第18條
第1 項前段、第19條第1 項，刑法第2 條第1 項前段、第11條、
第47條第1 項，判決如主文。
本案經檢察官方娜蓉到庭執行職務。
中    華    民    國   100    年    8     月    18    日
              刑事第三庭    審判長法  官  莊崑山
                                  法  官  張意聰
                                  法  官  莊松泉
以上正本證明與原本無異。
如不服本判決應於收受本判決後10日內向本院提出上訴書狀，其
未敘述上訴理由者，並得於提起上訴後10日內向本院補提理由書
狀（均須按他造當事人之人數附繕本）「切勿逕送上級法院」。
中    華    民    國   100    年    8     月    18    日
                                  書記官  葉淑華
附錄本件判決論罪科刑法條
修正前毒品危害防制條例第4 條第2 項：
製造、運輸、販賣第二級毒品者，處無期徒刑或7 年以上有期徒
刑，得併科新臺幣7 百萬元以下罰金。
附表：（在被告楊永豪位於高雄市○○區○○路202 號8 樓之2
      住處客廳所查扣之物）
┌─┬──────┬────┬───────┬────────────┐
│編│   品   名  │  數量  │  鑑定結果    │      備      註        │
│號│            │        │              │                        │
├─┼──────┼────┼───────┼────────────┤
│1 │疑似安非他命│4 包（毛│呈甲基安非他命│1.見高雄醫學大學附設中和│
│  │            │重47.43 │陽性反應（驗前│  紀念醫院檢驗報告（偵查│
│  │            │公克）  │淨重40.98 公克│  卷第104頁）。         │
│  │            │        │，驗後淨重40.9│2.見憲兵司令部刑事鑑識中│
│  │            │        │5 公克）      │  心鑑驗通知書其中編號3-│
│  │            │        │              │  1 部分（見偵查卷第117 │
│  │            │        │              │  頁）。                │
│  │            │        ├───────┼────────────┤
│  │            │        │呈甲基安非他命│1.見高雄醫學大學附設中和│
│  │            │        │陽性反應（驗前│  紀念醫院檢驗報告（偵查│
│  │            │        │淨重0.41公克，│  卷第105頁）。         │
│  │            │        │驗後淨重0.39公│2.見憲兵司令部刑事鑑識中│
│  │            │        │克）          │  心鑑驗通知書其中編號3-│
│  │            │        │              │  2 部分（偵查卷第117 頁│
│  │            │        │              │  ）。                  │
├─┼──────┼────┼───────┼────────────┤
│2 │行動電話    │1支     │              │門號0000000000（序號3516│
│  │            │        │              │00000000，含SIM卡1張）  │
└─┴──────┴────┴───────┴────────────┘